臺灣士林地方法院刑事判決　　　　　　　　　　　　　九十一年度訴字第四九八號
　　公　訴　人　臺灣士林地方法院檢察署檢察官
　　被　　　告　丙○○
右列被告因搶奪等案件，經檢察官提起公訴（九十一年度偵字第八二八八號、九十一
年度偵緝字第二九一、四八六、四九八號），本院判決如左：
    主  文
丙○○連續竊盜，處有期徒刑肆月。又意圖為自己不法之所有，而搶奪他人之動產，
處有期徒刑柒月。應執行有期徒刑拾月。
    事  實
一、丙○○基於概括犯意，意圖為自己不法所有，於民國九十一年五月四日凌晨三時
    許，在台北市士林區○○○街○段七八號二樓住處，趁胞弟乙○○熟睡之際，竊
    取乙○○放於房間內皮包中之現金新台幣（下同）二萬四千三百元。又於九十一
    年八月九日下午三時五十分許，在台北市○○區○○路二段二○一號台北榮民總
    醫院第二門診大樓二樓男廁內，趁病患戊○○如廁之際，竊取其放置在輪椅上之
    皮包一個（內有現金三百元、電話預付卡三張、電話卡三張及金融卡、身分證、
    駕駛執照、行車執照、捷運儲值卡、捷運單程卡各一張），因戊○○發覺後大喊
    ，經警當場逮捕丙○○，並查獲贓物皮包一個及其中之物品。
二、丙○○因與印尼籍勞工甲○○○○○○○認識，竟意圖為自己不法之所有，於九十一年六
    月十三日晚上八時二十分許，用機車搭載甲○○○○○○○至台北市○○區○○路七段與
    吉利街口，乘甲○○○○○○○未防備之際，徒手奪取甲○○○○○○○手上之塑膠袋一個（內有
    現金八千四百五十元，鑰匙四支、行動電話乙支、電話卡四張）。得手後，丙○○騎車至台北市○○路○段二二○號前，將前開塑膠袋內鑰匙四支及電話卡四張
    丟入垃圾桶。甲○○○○○○○於當晚十時三十分許報警，警方隨後在台北市○○路十一
    號查獲丙○○，並在其身上扣得贓物現金八千四百五十元及行動電話乙支，隨後
    並在台北市○○路○段二二○號前垃圾桶內起獲贓物鑰匙四支及電話卡四張。
三、案經乙○○提出告訴，並經臺北市政府警察局士林分局、北投分局報請臺灣士林
    地方法院檢察署檢察官偵查起訴。
    理  由
一、訊據被告丙○○於審理中就右揭犯罪事實均坦承不諱，核與被害人戊○○、告訴
    人乙○○於警訊時指訴失竊情節相符，與被害人甲○○○○○○○於警訊中指訴內容大致
    相符，且有贓物認領保管單二紙、照片二紙、受理各類案件紀錄表影本乙紙、車
    籍作業系統查詢認可資料報表在卷可資佐證，事證明確，被告犯行堪以認定，應
    依法論科。
二、核被告所為，係犯刑法第三百二十條第一項竊盜及第三百二十五條第一項搶奪罪
    。其前後兩次竊盜犯行，時間緊接，所犯構成要件相同，應係基於概括犯意所為
    ，為連續犯，應論以一罪並加重其刑。被告所犯竊盜及搶奪二罪，行為不同，犯
    意各別，應分論併罰。爰審酌被告之素行、犯罪之手段、目的、被告之搶奪行為
    對社會安全之影響甚鉅、對於被害人所生之危害不小、犯罪後坦承犯行等一切情
    狀，量處如主文所示之刑，並定應執行之刑。
三、公訴意旨另以被告於九十一年二月六日凌晨一時三十分許在台北市○○○路○段
    一八三巷口，利用李梅江將車號ＤＮＶ─一二七號機車停放在路旁，未將鑰匙取
    下之機會，竊取該輛機車，得手後作為自己代步之用，認被告另涉竊盜犯行等語
    ，惟訊據被告堅詞否認竊取該車號ＤＮＶ─一二七號機車，辯稱機車是友人綽號
    阿揮（即丁○○）之人，於九十一年二月七日在承德路五段二六五號前借伊騎用
    ，並不是伊所行竊等語。經查，證人丁○○於警訊中固否認將該機車借給被告使
    用，有警訊筆錄在卷可稽，惟證人丁○○經檢察官及本院多次傳喚，均拒不到庭
    ，其於警訊中陳述內容之真實性，無從透過直接審理程序加以檢證。又按被告係
    騎用該車號ＤＮＶ─一二七號機車於環河北路、酒泉街口經警查獲，被告於警訊
    中即指稱該機車是丁○○所借，嗣後警方才通知丁○○到派出所說明，而事實上
    該機車係丁○○之外公李梅江所有，平時由李梅江及丁○○騎用，有丁○○之警
    訊筆錄可稽，足見被告供稱該機車係丁○○使用之機車，確與事實相符。再查，
    公訴意旨採信李梅江於九十一年二月十三日報案之內容，認為被告於九十一年二
    月六日凌晨一時三十分許在台北市○○○路○段一八三巷口竊取該車號ＤＮＶ─
    一二七號機車，並有機車失竊報案紀錄影本在卷可稽，然查該台北市○○○路○
    段一八三巷口並非被告或丁○○住處附近，果若被告在上開時間地點竊取該機車
    ，被告何來得知其係丁○○之機車？依常理而論，被告辯稱該機車係丁○○借伊
    騎用等語，並非全無可能，應認公訴意旨所指被告竊取該機車部分尚存有合理之
    懷疑，本院難以獲致確信，被告該部分犯行不能證明，原應諭知無罪，惟因公訴
    人認為其與前揭被告有罪部分具有連續犯之裁判上一罪關係，爰不另為無罪之諭
    知，附此敘明。
據上論斷，應依刑事訴訟法第二百九十九條第一項前段，刑法第五十六條、第三百二
十條第一項、第三百二十五條第一項、第五十一條第五款，罰金罰鍰提高標準條例第
一條前段，判決如主文。
本案經檢察官陳家美到庭執行職務。
中      華      民      國      九十一      年      十      月    九    日
  臺灣士林地方法院刑事第一庭
                                      法  官  高  彥  宇
右正本證明與原本無異。
如不服本判決，應於判決送達後十日內，向本院提出上訴狀。
                                      書記官  蘇  彥  宇
中      華      民      國      九十一      年      十      月   十四   日
附錄本件論罪科刑法條全文：
刑法第三百二十條第一項
  意圖為自己或第三人不法之所有，而竊取他人之動產者，為竊盜罪，處五年以下有
  期徒刑、拘役或五百元以下罰金。
刑法第三百二十五條第一項：
  意圖為自己或第三人不法之所有，而搶奪他人之動產者，處六月以上五年以下有期
  徒刑。
